【裁判字號】    95,訴,890
【裁判日期】    950607
【裁判案由】    違反槍砲彈藥刀械管制條例
【裁判全文】
臺灣臺中地方法院刑事判決               95年度訴字第890號
公  訴  人  臺灣臺中地方法院檢察署檢察官
被      告  甲○○
指定辯護人  本院公設辯護人丙○○
上列被告因違反槍砲彈藥刀械管制條例案件，經檢察官提起公訴
（95年度撤緩偵字第14號），本院判決如下：
    主  文
甲○○未經許可，持有可發射子彈具有殺傷力之改造手槍，處有
期徒刑壹年伍月，併科罰金新台幣伍萬元，罰金如易服勞役，以
新臺幣玖佰元即銀元參佰元折算壹日。扣案如附表所示之改造手
槍壹枝沒收。
    犯罪事實及理由
一、犯罪事實：甲○○明知非經中央主管機關許可，不得持有可
    發射子彈具有殺傷力之槍枝，竟於民國92年11月17日下午某
    時起，在臺中縣太平市○○路受年籍不詳綽號「阿海」者之
    委託，欲將如附表所示具殺傷力之改造手槍1枝，轉交予某
    年籍不詳之男子修理，而未經許可，無故持有前開具殺傷力
    之改造手槍。嗣於同日下午18時50分許，甲○○駕駛車牌號
    碼U4-5965號自小客車行經臺中市○○路與雙十路口，為警
    於其所駕駛之上開車輛內查獲，並扣得如附表所示之改造手
    槍1枝。
二、訊據被告甲○○固坦承於前揭時、地受「阿海」之委託，欲
    將前揭改造手槍送以修理等事實，惟矢口否認具持有具殺傷
    力改造手槍之故意，辯稱：該改造手槍外層包裹紙張，伊未
    曾拆開，不確定該改造手槍具有殺傷力云云。經查：
（一）扣案前揭改造手槍，係於被告所使用之前揭車輛內所查獲
      等情，業據被告坦承不諱，並有扣押筆錄1紙及現場照片3
      張在卷可稽（92年度偵字第22622號卷第26、31至32 頁）
      。
（二）前揭改造手槍經送內政部警政署刑事警察局鑑定結果，認
      定：送鑑改造手槍1支（槍枝管制編號：0000000000）係
      由仿WALTHER廠PPK/S型半自動手槍製造之玩具手槍換裝土
      造金屬槍管而成之改造手槍，機械性能良好，可擊發適用
      子彈，認具殺傷力等情，有內政部警政署刑事警察局93年
      1月6日刑鑑字第0920221150號槍彈鑑定書1份在卷可稽，
      ，復有前開改造手槍扣案可資佐證。
（三）前揭改造手槍係於被告所駕駛之前揭車輛上為警查獲，且
      是時該車輛上僅只被告一人等情，業據被告坦承不諱，足
      見槍枝所置放之處，被告係唯一有實力支配之人，又被告
      於警詢供稱：前揭改造手槍係經改造完成後伊受「阿海」
      之委託欲送修理等語（同前偵卷第17頁），再被告於警詢
      亦供稱：該手槍係伊老大綽號「阿海」的人所有，是「阿
      海」要伊拿槍去修理等語（同前偵卷第17頁），足認被告
      與「阿海」關係非淺，且「阿海」既僅以紙張包裹上揭改
      造手槍，顯見「阿海」並無向被告隱匿該物為手槍之舉動
      ，況若「阿海」未告知被告持有物之性質，嗣遭被告發現
      ，被告亦可能因恐涉及刑責而將之拋棄或報警處理，是以
      「阿海」為免遭警查獲，衡情對於受託持以前往修理之人
      ，自應選擇其能信賴或得對之有相當控制力之人而為，是
      堪認「阿海」與被告間，乃基於其前揭特殊關係，方有交
      付前揭改造手槍委託被告送往修理之行為，被告於收受該
      槍枝時對該槍枝具殺傷力一節，自有認識，被告辯稱不知
      前揭改造手槍具有殺傷力云云，顯不足採。
（四）被告於92年11月17日下午某時起即持有上揭改造手槍等情
      ，業據被告供承明確，是被告持有上開改造手槍之時間，
      堪認係自92年11月17日下午某時起至前揭為警查獲時止。
      另被告固供稱: 係劉德琳委託伊轉交前揭改造手槍予趙鍵
      祐修理云云，惟查劉德琳及趙鍵祐就前揭改造手槍所涉犯
      嫌，其中劉德琳部分業經本院以93年訴字第825號判決無
      罪確定（未據上訴），趙鍵祐部分業經臺灣臺中地方法院
      檢察署檢察官以92偵字第22622號為不起訴處分確定，此
      有劉德琳臺灣高等法院被告前案紀錄表及前揭不起訴處分
      書各一份在卷可稽，此外，並無積極證據證明劉德琳及趙
      鍵祐涉及本案，應認被告係受年籍不詳綽號「阿海」者之
      託委請另不詳年籍者修理前揭改造手槍，附此敘明。
（五）綜上所述，本案事證明確，被告所辯顯不足採，其犯行堪
      以認定，應予依法論科
三、按行為後法律有變更者，適用裁判時之法律。但裁判前之法
    律有利於行為人者，適用最有利於行為人之法律，刑法第2
    條第1項定有明文。又按槍砲彈藥刀械管制條例第11條，業
    於94年1月26日經修正公布，於同年1月28日生效。被告未經
    許可，持有可發射子彈具有殺傷力之改造手槍之行為，係犯
    修正前槍砲彈藥刀械管制條例第11條第4項之未經許可持有
    可發射子彈具有殺傷力之改造手槍罪；於修正後則係構成新
    法第8條第4項之未經許可持有可發射子彈具有殺傷力之改造
    手槍罪。其法定刑由1年以上7年以下有期徒刑，併科新臺幣
    700萬元以下罰金，修正為3年以上10年以下有期徒刑，併科
    新臺幣700萬以下罰金，經比較新舊法之結果，仍以行為時
    之修正前槍砲彈藥刀械管制條例第11條第4項之未經許可持
    有可發射子彈具有殺傷力之改造手槍罪較有利於被告，是依
    刑法第2條第1項但書規定，自應適用行為時即修正前槍砲彈
    藥刀械管制條例第11條第4項之規定。核被告所為，係犯修
    正前槍砲彈藥刀械管制條例第11條第4項之未經許可，持有
    可發射子彈具有殺傷力之槍枝罪。審酌被告素行不佳，有違
    反肅清煙毒條例、電信法、槍砲彈藥刀械管制條例及偽造文
    書、竊盜等前案執行紀錄，此有臺灣高等法院被告全國前案
    紀錄表在卷可稽，猶再為本案未經許可持有具有殺傷力槍枝
    之犯行，危害社會秩序及安全，惟衡及被告持有槍枝之時間
    不長，數量僅只1枝，亦無證據證明供作任何犯罪行為之用
    等一切情狀，量處如主文所示之刑，罰金部分併諭知易服勞
    役之折算標準。扣案如附表所示之改造手槍1支，係屬違禁
    物，應依刑法第38條第1項第1款之規定，宣告沒收。至另扣
    案不具殺傷力之子彈1顆，經試射無法擊發，非屬違禁物，
    爰不為沒收之諭知，附此敘明。
據上論斷，應依刑事訴訟法第299條第1項前段，修正前槍砲彈藥
刀械管制條例第11條第4項，刑法第11條前段、第2條第1項前段
、第42條第2項、第38條第1項第1款，罰金罰鍰提高標準條例第2
條，現行法規所定貨幣單位折算新臺幣條例第2條，判決如主文
。
本案經檢察官乙○○到庭執行職務。
中    華    民    國    95    年    6     月    7    日
                  刑事第二庭    審判長法  官  林清鈞
                                      法  官  陳姵君
                                      法  官  郭書豪
以上正本證明與原本無異。
如不服本判決，應於送達後十日內向本院提出上訴狀（須附繕本
），上訴於臺灣高等法院臺中分院。
                                      書記官  陳美虹
中    華    民    國    95    年    6     月    7    日
附錄論罪科刑法條：
修正前槍砲彈藥刀械管制條例第11條第4項：
未經許可，持有、寄藏或意圖販賣而陳列第一項所列槍砲者，處
一年以上七年以下有期徒刑，併科新臺幣七百萬元以下罰金。
附表
具殺傷力仿WALTHER廠PPK/S型半自動玩具手槍製造之改造手槍壹
枝（槍枝管制編號：0000000000）。


司法院資訊處製作；財團法人民間司法改革基金會備份。
